【裁判字號】    89,台上,7632
【裁判日期】    891214
【裁判案由】    準強盜
【裁判全文】
最高法院刑事判決                              八十九年度台上字第七六三二號
    上  訴  人  甲○○
右上訴人因準強盜案件，不服台灣高等法院高雄分院中華民國八十九年九月二十日第
二審判決（八十九年度上訴字第一一一九號，起訴案號：台灣高雄地方法院檢察署八
十九年度偵字第一四四六號），提起上訴，本院判決如左：
    主  文
上訴駁回。
    理  由
按刑事訴訟法第三百七十七條規定，上訴於第三審法院，非以判決違背法令為理由，
不得為之。是提起第三審上訴，應以原判決違背法令為理由，係屬法定要件。如果上
訴理由狀並未依據卷內訴訟資料，具體指摘原判決不適用何種法則或如何適用不當，
或所指摘原判決違法情事，顯與法律規定得為第三審上訴理由之違法情形，不相適合
時，均應認其上訴為違背法律上之程式，予以駁回。本件原判決撤銷第一審不當之判
決，仍處上訴人甲○○準強盜罪刑，已詳述認定犯罪事實之依據及憑以認定之理由，
並對上訴人否認犯罪之辯詞，如何不足採信，均已依據卷內資料予以指駁及說明，從
形式上觀察，原判決並無任何違背法令之處。原審依據上訴人於警偵訊中之自白，證
人方冠博、方天文及姚麗玉於警偵訊中所述、證人林文欽於第一審審理中所述，扣案
之Ｔ字型扳手一支等證據，認定上訴人有準強盜之犯行，其證據之取捨及判斷，均合
於證據法則。原判決所採證人方天文與林文欽之證詞，僅就有關警察發現犯罪行為緣
由之部分，究係由巡邏警察主動查知或經由證人方天文告知，略有不同，為枝節問題
，與本案犯罪構成要件待證事實無關，對判決本旨不生影響。況準強盜罪構成要件只
要因脫免逮捕而施強暴行為，即屬成立，無須行為人嗣後另有逃跑行為，承辦警員林
文欽第一審證詞，尚不足為有利上訴人之認定。另證人在偵查中，已經合法訊問，其
陳述明確，別無訊問之必要者，不得再行傳喚，刑事訴訟法第一百九十六條定有明文
，原審未再傳喚證人到庭訊問，難謂有何違背法令之處。上訴理由謂：上訴人踹方冠
博一腳，僅因雙方爭執一時氣憤而動粗，並非為脫逃之意云云，復執為事實上之爭辯
，非可為適法之上訴理由。其餘所指乃對原審採證認事之職權行使，任意指摘，難謂
已符合首揭法定上訴要件，其上訴違背法律上之程式，應予駁回。
據上論結，應依刑事訴訟法第三百九十五條前段，判決如主文。
中      華      民      國    八十九    年     十二     月     十四     日
                              最高法院刑事第六庭
                                  審判長法官  謝  家  鶴
                                        法官  洪  文  章
                                        法官  花  滿  堂
                                        法官  陳  世  淙
                                        法官  洪  佳  濱
      右正本證明與原本無異
                                              書  記  官
中      華      民      國    八十九    年     十二     月     三十     日


司法院資訊處製作；財團法人民間司法改革基金會備份。
